<!DOCTYPE html PUBLIC "-//W3C//DTD XHTML 1.0 Transitional//EN" "http://www.w3.org/TR/xhtml1/DTD/xhtml1-transitional.dtd">
<html xmlns="http://www.w3.org/1999/xhtml">
<head>
	<meta http-equiv="Content-Type" content="text/html; charset=iso-8859-1" />
	<title>Ymmärrä suomea</title>
	<style type="text/css" media="all">@import "css/styles.css";</style>
	<script type="text/javascript" src="swfobject.js"></script>
</head>
<body class="font-medium">
	<div id="main-wrapper">
		<div id="topbar"></div>
		<div id="main-menu">
			<table cellspacing="0" cellpadding="0" border="0" class="add-links"><tr>
				<td class="item"><img class="raquo" src="i/raquo.gif" alt="" height="7" width="4" /><a href="/ymmarra/index.php?moduli=sanakirja">Sanakirja</a></td>
				<td class="item"><img class="raquo" src="i/raquo.gif" alt="" height="7" width="4" /><a href="/ymmarra/index.php?moduli=verbit">Verbiluettelo</a></td>
				<td class="item"><img class="raquo" src="i/raquo.gif" alt="" height="7" width="4" /><a href="/ymmarra/index.php?moduli=kielioppi">Kielioppi</a></td>
			</tr></table>
			<table cellspacing="0" cellpadding="0" border="0"><tr>
				<td class="item"><img class="raquo" src="i/raquo.gif" alt="" height="7" width="4" /><a href="/ymmarra/index.php">Etusivu</a></td>
				<td class="item"><img class="raquo" src="i/raquo.gif" alt="" height="7" width="4" /><a href="/ymmarra/index.php?moduli=tekstit">Lukutekstit</a></td>
			</tr></table>
		</div>
		<div id="content">
			<table cellspacing="0" cellpadding="0" border="0" id="content-wrapper"><tr>
				<td>
					<div id="left-menu">
												<div class="header-verb"><span>Verbit</span></div>
						<div class="menu">
								<div class="init"><a href="/ymmarra/index.php?moduli=verbit&kirjain=a">A</a></div>
								<div class="init"><a href="/ymmarra/index.php?moduli=verbit&kirjain=e">E</a></div>
								<div class="init"><a href="/ymmarra/index.php?moduli=verbit&kirjain=h">H</a></div>
								<div class="init"><a href="/ymmarra/index.php?moduli=verbit&kirjain=i">I</a></div>
								<div class="init"><a href="/ymmarra/index.php?moduli=verbit&kirjain=j">J</a></div>
								<div class="init"><a href="/ymmarra/index.php?moduli=verbit&kirjain=k">K</a></div>
								<div class="init"><a href="/ymmarra/index.php?moduli=verbit&kirjain=l">L</a></div>
								<div class="init"><a href="/ymmarra/index.php?moduli=verbit&kirjain=m">M</a></div>
								<div class="init"><a href="/ymmarra/index.php?moduli=verbit&kirjain=n">N</a></div>
								<div class="init"><a href="/ymmarra/index.php?moduli=verbit&kirjain=o">O</a></div>
								<div class="init"><a href="/ymmarra/index.php?moduli=verbit&kirjain=p">P</a></div>
								<div class="init"><a href="/ymmarra/index.php?moduli=verbit&kirjain=r">R</a></div>
								<div class="init"><a href="/ymmarra/index.php?moduli=verbit&kirjain=s">S</a></div>
								<div class="init"><a href="/ymmarra/index.php?moduli=verbit&kirjain=t">T</a></div>
								<div class="init"><a href="/ymmarra/index.php?moduli=verbit&kirjain=u">U</a></div>
								<div class="init"><a href="/ymmarra/index.php?moduli=verbit&kirjain=v">V</a></div>
								<div class="init"><a href="/ymmarra/index.php?moduli=verbit&kirjain=y">Y</a></div>
								<div class="init"><a href="/ymmarra/index.php?moduli=verbit&kirjain=Ä">Ä</a></div>
						</div>					</div>
				</td>
				<td>
					<div id="main-content">
						<div id="path">
							<a href=".">Etusivu</a> &gt; <a href="/ymmarra/index.php?moduli=verbit&kirjain=M">M</a>						</div>
													<h1>MITATA</h1>
						<table cellspacing="0" cellpadding="0" border="0">
							<tr>
								<td colspan="2" style="padding-bottom:10px;"><strong>Aktiivin indikatiivi</strong></td>
							</tr>
							<tr>
								<td><pre>PREESENS                   
minä      mittaan          
sinä      mittaat          
hän       mittaa           
me        mittaamme        
te        mittaatte        
he        mittaavat        

PASSIIVI
          mitataan         

IMPERFEKTI                 
         mittasin          
         mittasit          
         mittasi           
         mittasimme        
         mittasitte        
         mittasivat        

PASSIIVI
         mitattiin         

PERFEKTI
olen     mitannut          
olet     mitannut          
on       mitannut          
olemme   mitanneet         
olette   mitanneet         
ovat     mitanneet         

PASSIIVI
on       mitattu           

PLUSKVAMPERFEKTI
olin     mitannut          
olit     mitannut          
oli      mitannut          
olimme   mitanneet         
olitte   mitanneet         
olivat   mitanneet         

PASSIIVI
oli      mitattu           
</pre></td>
								<td>&nbsp;&nbsp;&nbsp;</td>
								<td><pre>     KIELTOMUOTO
     en        mittaa
     et        mittaa
     ei        mittaa
     emme      mittaa
     ette      mittaa
     eivät     mittaa


     ei        mitata

   
     en        mitannut
     et        mitannut
     ei        mitannut
     emme      mitanneet
     ette      mitanneet
     eivät     mitanneet


     ei        mitattu


     en      ole mitannut
     et      ole mitannut
     ei      ole mitannut
     emme    ole mitanneet
     ette    ole mitanneet
     eivät   ole mitanneet


     ei      ole mitattu


     en    ollut  mitannut
     et    ollut  mitannut
     ei    ollut  mitannut
     emme  olleet mitanneet
     ette  olleet mitanneet
     eivät olleet mitanneet


     ei    ollut  mitattu
</pre></td>
							</tr>
						</table>
						<table cellspacing="0" cellpadding="0" border="0">
							<tr>
								<td colspan="2" style="padding-bottom:10px;"><strong>Aktiivin konditionaali</strong></td>
							</tr>
							<tr>
								<td><pre>PREESENS
minä     mittaisin         
sinä     mittaisit         
hän      mittaisi          
me       mittaisimme       
te       mittaisitte       
he       mittaisivat       

PASSIIVI
         mitattaisiin      

PERFEKTI
olisin   mitannut          
olisit   mitannut          
olisi    mitannut          
olisimme mitanneet         
olisitte mitanneet         
olisivat mitanneet         

PASSIIVI
olisi    mitattu           
</pre></td>
								<td>&nbsp;&nbsp;&nbsp;</td>
								<td><pre> 
     en          mittaisi
     et          mittaisi
     ei          mittaisi
     emme        mittaisi
     ette        mittaisi
     eivät       mittaisi


     ei          mitattaisi


     en olisi    mitannut
     et olisi    mitannut
     ei olisi    mitannut
     emme olisi  mitanneet
     ette olisi  mitanneet
     eivät olisi mitanneet


     ei olisi    mitattu
</pre></td>
							</tr>
						</table>
						<table cellspacing="0" cellpadding="0" border="0">
							<tr>
								<td colspan="2" style="padding-bottom:10px;"><strong>Aktiivin potentiaali</strong></td>
							</tr>
							<tr>
								<td><pre>PREESENS
minä     mitannen          
sinä     mitannet          
hän      mitannee          
me       mitannemme        
te       mitannette        
he       mitannevat        

PASSIIVI
         mitattaneen       

PERFEKTI
lienen   mitannut          
lienet   mitannut          
lienee   mitannut          
lienemme mitanneet         
lienette mitanneet         
lienevät mitanneet         

PASSIIVI
lienee   mitattu           
</pre></td>
								<td>&nbsp;&nbsp;&nbsp;</td>
								<td><pre> 
     en          mitanne
     et          mitanne
     ei          mitanne
     emme        mitanne
     ette        mitanne
     eivät       mitanne


     ei          mitattane


     en    liene mitannut
     et    liene mitannut
     ei    liene mitannut
     emme  liene mitanneet
     ette  liene mitanneet
     eivät liene mitanneet


     ei    liene mitattu
</pre></td>
							</tr>
						</table>
						<table cellspacing="0" cellpadding="0" border="0">
							<tr>
								<td colspan="2" style="padding-bottom:10px;"><strong>Aktiivin imperatiivi</strong></td>
							</tr>
							<tr>
								<td><pre>PREESENS

(sinä)   mittaa            
(hän)    mitatkoon         
(me)     mitatkaamme       
(te)     mitatkaa          
(he)     mitatkoot         

PASSIIVI
         mitattakoon       

PERFEKTI

ole      mitannut          
olkoon   mitannut          
olkaamme mitanneet         
olkaa    mitanneet         
olkoot   mitanneet         

PASSIIVI
olkoon   mitattu           
</pre></td>
								<td>&nbsp;&nbsp;&nbsp;</td>
								<td><pre> 

     älä         mittaa
     älköön      mitatko
     älkäämme    mitatko
     älkää       mitatko
     älkööt      mitatko


     älköön      mitattako



     älä ole       mitannut
     älköön olko   mitannut
     älkäämme olko mitanneet
     älkää olko    mitanneet
     älkööt olko   mitanneet


     älköön olko   mitattu
</pre></td>
							</tr>
						</table>
						<table cellspacing="0" cellpadding="0" border="0">
							<tr>
								<td colspan="2" style="padding-bottom:10px;"><strong>Verbin nominaalimuodot</strong></td>
							</tr>
							<tr>
								<td><pre>I INFINITIIVI              

Lyhyempi muoto:            
         mitata            

Pitempi muoto:             
         mitatakseni       
         mitataksesi
         mitatakseen
         mitataksemme
         mitataksenne
         mitatakseen

III  INFINITIIVI           

inessiivi    mittaamassa   
elatiivi     mittaamasta   
illatiivi    mittaamaan    
adessiivi    mittaamalla
abessiivi    mittaamatta   
instruktiivi mittaaman     
                           
Passiivi
instruktiivi mitattaman    
                           
                           
</pre></td>
								<td>&nbsp;&nbsp;&nbsp;</td>
								<td><pre>     II INFINITIIVI

     inessiivi    mitatessa
     instruktiivi mitaten

     Passiivi
     inessiivi    mitattaessa






     IV INFINITIIVI

     nominatiivi  mittaaminen
     partitiivi   mittaamista
     

     I PARTISIIPPI
     aktiivi      mittaava
     passiivi     mitattava

     II PARTISIIPPI
     aktiivi      mitannut
     passiivi     mitattu
</pre></td>
							</tr>
						</table>

					</div>
				</td>
			</tr></table>		</div>
		<div id="footer"><a href="http://www.oph.fi/"><img src="i/oph_logo_ymmarrasuomea.gif" width="157" height="35" alt="OPH" /></a></div>
	</div>
</body>
</html>
